# 提取的安全生产费使用如何处理

提问人：liebig1 时间：2011-05-25 18:00:46
如果该设备属于可动用安全生产费购建的安全设备，则： 借：固定资产 贷：银行存款 53000 借：专项储备 贷：累计折旧53000*（ 1 －净残值率）

回答人：chenyiwei
如果该设备属于可动用安全生产费购建的安全设备，则： 借：固定资产 贷：银行存款 53000 借：专项储备 贷：累计折旧53000*（ 1 －净残值率）